臺灣臺北地方法院刑事判決
111年度審易字第1501號
公  訴  人  臺灣臺北地方檢察署檢察官
被      告  葉皓勤


上列被告因妨害名譽案件，經檢察官提起公訴（111年度偵字第1
9011號），本院判決如下：
    主  文
本件公訴不受理。
    理  由
一、公訴意旨如附件起訴書所載。
二、按告訴乃論之罪，告訴人於第一審辯論終結前，得撤回其告
    訴；告訴經撤回者，法院應諭知不受理之判決；不受理之判
    決，得不經言詞辯論為之，刑事訴訟法第238條第1項、第30
    3條第3款及第307條分有明文。
三、經查，公訴人認被告涉犯之公然侮辱罪，為告訴乃論之罪，
    茲因告訴人於本院辯論終結前具狀撤回告訴，有刑事撤回告
    訴狀在卷可稽，依前揭規定，爰不經言詞辯論，逕為諭知不
    受理之判決。
據上論斷，應依刑事訴訟法第303條第3款、第307條判決如主文
中　　華　　民　　國　　111 　年　　9 　　月　　7 　　日
  　　　　        刑事第二十庭  法  官  賴鵬年
上正本證明與原本無異。 
如不服本判決應於收受送達後20日內向本院提出上訴書狀，並應
敘述具體理由；其未敘述上訴理由者，應於上訴期間屆滿後20日
內向本院補提理由書（均須按他造當事人之人數附繕本）「切勿
逕送上級法院」。告訴人或被害人如對於本判決不服者，應具備
理由請求檢察官上訴，其上訴期間之計算係以檢察官收受判決正
本之日期為準。 因疫情而遲誤不變期間，得向法院聲請回復原
狀。
                                書記官  林意禎
中　　華　　民　　國　111 　年　　9 　　月　　7 　　日
附件：
臺灣臺北地方檢察署檢察官起訴書
                                    111年度偵字第19011號
　　被　　　告　葉皓勤　男　40歲（民國00年0月00日生）
　　　　　　　　　　　　住○○市○○區○○路000○0號
　　　　　　　　　　　　國民身分證統一編號：Z000000000號
上列被告因妨害名譽案件，業經偵查終結，認應提起公訴，茲將
犯罪事實及證據並所犯法條分敘如下：
　　　　犯罪事實
一、葉皓勤於民國111年4月15日晚間7時40分許，駕駛車牌號碼0
    00-0000號自小客車，行經臺北市○○區○○路000號前，與駕駛
    車牌號碼000-0000號自小客車之許勝翔發生行車糾紛，葉皓
    勤竟基於公然侮辱之犯意，當場辱罵許勝翔：「操你媽！」
    ，足以貶損其社會評價及人格尊嚴。
二、案經許勝翔訴由臺北市政府警察局中正第二分局報告偵辦。
　      證據並所犯法條
一、證據清單及待證事實：
編號 證據名稱 待證事實  ㈠ 被告葉皓勤於警詢時及偵查中之供述 被告坦承於上開時、地口出：「操你媽！」之事實，惟辯稱：是情緒之發洩，並非辱罵告訴人等詞。  ㈡ 告訴人許勝翔於警詢時及偵查中之指訴 全部犯罪事實。  ㈢ 行車紀錄器錄影光碟及翻拍相片 全部犯罪事實。 
二、核被告所為，係犯刑法第309條第1項公然侮辱罪嫌。
三、依刑事訴訟法第251條第1項提起公訴。
　此　致
臺灣臺北地方法院
中　　  華　  　民　  　國　 111　 年 　7　 月　 14　 日
　　　　　　　　　　　　  　 　檢 察 官   黃 逸 帆
本件正本證明與原本無異
中　　  華　　  民　　  國　 111   年   7   月   29   日
                               書 記 官   李 蕙 君